【裁判字號】    99,聲,1359
【裁判日期】    991207
【裁判案由】    聲請定其應執行刑
【裁判全文】
臺灣雲林地方法院刑事裁定              99年度聲字第1359號
聲  請  人  臺灣雲林地方法院檢察署檢察官
受  刑  人  謝瑞清
上列聲請人因對受刑人數罪併罰有二裁判以上，聲請定其應執行
之刑（99年執字第1983號），本院裁定如下：
    主  文
謝瑞清所犯如附表所示之罪刑，應執行有期徒刑壹年貳月。
    理  由
一、聲請意旨略以：受刑人謝瑞清因犯妨害自由等案件，先後經
    判決如附表所示之刑確定，符合數罪併罰之要件，應依刑法
    第53條及第51條第5 款之規定，聲請定其應執行之刑，爰依
    刑事訴訟法第477 條第1 項規定聲請裁定等語。
二、按數罪併罰，有二裁判以上者，依刑法第51條之規定，定其
    應執行之刑；依刑法第48條應更定其刑者，或依刑法第53條
    及第54條應依刑法第51條第5 款至第7 款之規定，定其應執
    行之刑者，由該案犯罪事實最後判決之法院之檢察官，聲請
    該法院裁定之，刑法第53條、刑事訴訟法第477 條第1 項分
    別定有明文。次按，所謂「裁判確定前」，應以聲請定執行
    刑之各罪中最先裁判確定案件之確定時為準；換言之，必須
    其他各罪之犯罪行為時，均在最先一罪判決確定前始符合數
    罪併罰之條件，只要所犯各罪均符合最先一罪裁判確定前所
    犯，即應由執行檢察官聲請犯罪事實最後判決之法院定其各
    罪之應執行刑，縱令所犯數罪中有一罪刑已經執行完畢，仍
    應就其所犯各罪宣告刑更定應執行刑，在所裁定之執行刑尚
    未執行完畢前，各罪之宣告刑，尚不發生執行完畢之問題；
    不能因犯罪之一部分所科之刑業經執行完畢而認檢察官之聲
    請為不合法；至已執行部分，自不能重複執行，應由檢察官
    於指揮執行時扣除之，此與定應執行刑之裁定無涉，有最高
    法院81年度臺抗字第464 號、82年度臺抗字第313 號、86年
    度臺抗字第472 號、86年度臺抗字第488 號、88年度臺抗字
    第325 號判決意旨可資參照。又按法律上屬於自由裁量之事
    項，有其外部性界限及內部性界限，並非概無拘束。依據法
    律之具體規定，法院應在其範圍選擇為適當之裁判者，為外
    部性界限，而法院為裁判時，應考量法律之目的，及法律秩
    序之理念所在者，為內部性界限。法院為裁判時，二者均不
    得有所踰越，此亦有最高法院80年臺非字第473 號判例意旨
    可資參照。是以數罪併罰，有二裁判以上，定其應執行之刑
    時，固屬於法院自由裁量之事項，然仍應受前揭外部性界限
    及內部性界限之拘束。
三、經查，受刑人所犯如附表所示之各罪，經臺灣高等法院臺中
    分院、臺灣彰化地方法院及本院先後判處如附表所示之刑，
    並分別確定在案，而附表編號1 、2 部分之罪刑並分別經臺
    灣彰化地方法院以96年度聲減字第2694號裁定、臺灣高等法
    院臺中分院以97年度聲減字第312 號裁定，減為如附表所示
    之刑，此有如附表所示之裁判及臺灣高等法院被告前案紀錄
    表在卷可憑，而本院屬犯罪事實最後判決之法院，是檢察官
    向本院聲請定其應執行之刑，核屬正當。又受刑人所犯如附
    表編號1 、2 所示之罪刑，前經臺灣高等法院臺中分院以97
    年度聲減字第312 號裁定，定其應執行刑為有期徒刑10月確
    定，此有上開裁定在卷可考，是依前揭最高法院判例意旨，
    本院就附表所示受刑人所犯之各罪再為定應執行刑之裁判時
    ，自應受前開裁判所為定應執行刑內部界限之拘束，不得逾
    1 年2 月之範圍；再受刑人所犯如附表編號1 所示之罪刑，
    雖業於96年11月12日徒刑易科罰金執行完畢，此有臺灣高等
    法院被告全國前案紀錄表在卷可稽，惟按數罪併罰之數罪，
    縱令其中一罪已經執行完畢，揆諸前開說明，仍應就其所犯
    各罪宣告刑更定應執行刑，俟檢察官指揮執行「應執行刑」
    時，再就已執行部分予以折抵，爰就有期徒刑部分，合併定
    其應執行刑如主文所示。至併科罰金部分，既無刑法第51條
    第7 款所謂宣告多數罰金之情形，即應併予執行，不生定應
    執行刑之問題，附此敘明。
四、依刑事訴訟法第477 條第1 項，刑法第53條、第51條第5 款
    ，裁定如主文。
中    華    民    國    99    年    12    月     7    日
                  刑事第四庭  法  官  楊  皓  潔

以上正本證明與原本無異。
如不服本裁定，應於裁定送達後5 日內向本院提出抗告狀（須附
繕本）。
                              書記官  吳  伊  婷
中    華    民    國    99    年    12    月    7     日
附表：
┌──────┬───────┬───────┬───────┐
│編       號 │      1       │      2       │      3       │
├──────┼───────┼───────┼───────┤
│罪       名 │恐嚇危害安全  │槍砲彈藥刀械管│恐嚇危害安全  │
│            │              │制條例案件    │              │
├──────┼───────┼───────┼───────┤
│宣  告   刑 │有期徒刑3 月，│有期徒刑1 年6 │有期徒刑8 月，│
│            │減為有期徒刑1 │月，併科罰金新│減為有期徒刑4 │
│            │月又15日（已執│臺幣60,000元，│月（聲請書誤寫│
│            │畢）（聲請書漏│減為有期徒刑9 │為有期徒刑4 月│
│            │寫原宣告刑）  │月，併科罰金新│）            │
│            │              │臺幣30,000 元 │              │
│            │              │（聲請書漏寫原│              │
│            │              │宣告刑及併科罰│              │
│            │              │金部分）      │              │
├──────┼───────┼───────┼───────┤
│犯 罪 日 期 │95年8月17日   │89年4 月21日至│94年11月23日至│
│            │              │89年4 月25日  │94年12月26日  │
├──────┼───────┼───────┼───────┤
│偵 查 機 關 │彰化地檢95年度│彰化地檢89年度│雲林地檢96年度│
│年 度 案 號 │偵字第10261號 │偵字第3376號  │偵緝字第1606號│
├───┬──┼───────┼───────┼───────┤
│      │法院│臺灣彰化地方法│臺灣高等法院台│臺灣雲林地方法│
│      │    │院            │中分院        │院            │
│      ├──┼───────┼───────┼───────┤
│最  後│案號│96年度彰簡字第│94年度上更（一│99年度易緝字第│
│      │    │12號          │）字第280號   │9號           │
│      ├──┼───────┼───────┼───────┤
│事實審│判決│96年1月31日   │95年4月20日   │99年8月30日   │
│      │日期│              │              │              │
├───┼──┼───────┼───────┼───────┤
│      │法院│臺灣彰化地方法│最高法院      │臺灣雲林地方法│
│      │    │院            │              │院            │
│      ├──┼───────┼───────┼───────┤
│確  定│案號│96年度彰簡字第│96年度台上字第│99年度易緝字第│
│      │    │12號          │7639號        │9號           │
│      ├──┼───────┼───────┼───────┤
│判  決│確定│96年2月26日   │96年12月28日  │99年9月20日   │
│      │日期│              │              │              │
├───┴──┼───────┼───────┼───────┤
│是否為得易科│     是       │     否       │     是       │
│罰金之案件  │              │              │              │
├──────┼───────┼───────┼───────┤
│            │彰化地檢99年度│彰化地檢99年度│雲林地檢99年度│
│備        註│執緝字第248號 │執緝字第248號 │執字第1983號  │
│            │              │              │              │
└──────┴───────┴───────┴───────┘

司法院資訊處製作；財團法人民間司法改革基金會備份。
